

Diego Moisés Llano Moraga

+56967095602
diegolgo@gmail.com
Ingeniero Estadístico
11 años de experiencia

Profesional con amplia experiencia en áreas de análisis de datos, labores en áreas técnicas y operativas, amplio desarrollo en levantamiento y mejora de procesos, diseño de herramientas de análisis y gestión en distintos lenguajes. Alta capacidad, trabajo bajo presión y adaptabilidad. Fortaleza en aprendizaje de software.

Experiencia Laboral

Instituto Nacional De Estadísticas INE, Administración Pública Coordinador De Operaciones

2017 - 2021

Coordinador Encuesta Trimestral de la Construcción, participé en la creación y producción trimestral de índice de ingresos de grandes empresas, publicado y actualmente utilizado. Anteriormente, fui analista económico del proyecto realizando Investigación del negocio, análisis de series de tiempo, desarrollo de herramientas de análisis (actualmente en uso) desarrollo de herramientas de gestión. creación de estratos homogéneos para límites de confianza, exposición de buenas prácticas de análisis al resto de la institución, cree herramientas de interconexión de datos sql para mejorar análisis de bases de datos, validación, levantamiento y diseño de procesos etc.

Coordinador Área Técnica

2014 - 2015

Subrogancia jefatura, Análisis y revisión de levantamiento bases de datos proyectos Innovación y Gasto en I+D. Se logran publicar índices nacionales de gasto en investigación y desarrollo en Chile, así como gasto en innovación, para ello se trabajó en Validación de encuestas, levantamiento y mejoras a los procesos de análisis, Coordinación Operativa, contratación de personal y capacitaciones, coordinación área técnica, desarrollo planes de trabajo y programación.

Analista Económico

2013 - 2013

Levantamiento del proceso de inventarios: Participe en la primera publicación del índice de inventarios en Chile, tuve que definir y estandarizar procesos, (flujogramas, documentación y estándar) análisis de datos, y estimaciones de límites para índices, series de tiempo, entre otros capacitando al resto de analistas y participando de todo el proceso.

Tecnyca Chile, Consultoría / Asesoría (Industria Farmacéutica) Ingeniero Validación

2012 - 2013

Ingreso como matemático para el apoyo en diseños experimentales en la manufactura farmacéutica. Evaluación de procesos de análisis actuales. Elaboración, validación y ejecución de protocolos para la calificación de equipos de manufactura farmacéutica. Se trabaja en aplicación de informe 40 de la FDA, e informes ICH de buenas prácticas de manufactura de fármacos. Análisis de Riesgo, y Validaciones en terreno en diferentes laboratorios a lo largo de chile.

Woodtech, Informática / Tecnología (Industria Celulosa) Jefe De Procesos, Analista Estadístico

2010 - 2011

Ingresando como Analista Estadístico en el área de Productos y desarrollo, para evaluar el proceso de modelación estadística, generar modificaciones y establecer políticas de desarrollo, para posteriormente pasar al área de Operaciones, donde asumí laborales de Jefe de Procesos, donde se efectúa soporte de los productos, entre las tareas se destacan; calibraciones, análisis de datos, mantención de modelos, automaticidad, muestreo. Visitas directas de supervisión personal y revisión en la ejecución de procesos de muestreo en terreno de diferentes plantas tanto en Chile como Brasil.

Viollier & Asociados Liquidadores De Seguros

Estadístico

2010 - 2010

Estadístico de carteras Hipotecarias, analista, liquidación de seguros. Estuve a cargo del equipo de carteras hipotecarias, siendo mi mayor responsabilidad la mantención y análisis de base de datos de siniestros, informes a compañías y clientes, Informes Superintendencia, Supervisión carteras regionales.

Formación Académica

Ingeniería en Estadística, Licenciado en Ciencias de la Ingeniería,

Universidad de Playa Ancha de Ciencias de la Educación Titulado 2009

Participante Congreso Nacional de la estadística, expositor año 2008 sobre Teoría de la Ruina (modelación de la reserva).

Habilidades y cursos

- Análisis en STATA / Kibernum
- Access avanzado / UNAB
- Habilidades de Liderazgo / Segic USACH

- Inglés técnico enfocado a la estadística / UDLA
- Programación en R / PUC
- SPSS avanzado / INE
- Habilidades para realizar presentaciones efectivas / Segic USACH
- Formación para relatores y confección de cursos / Segic USACH
- Taller de documentación de microdatos y metadatos estándar DDI / INE

Software y niveles:

- Stata Nivel medio manejo de BD, creación de validaciones, cálculos de índice, modelos etc.
- Office alto, tanto para aplicaciones de ofimática, como para el desarrollo con excel de herramientas de análisis, macros, interconexión de datos, Power Bi,etc.
- SPSS alto, análisis, test, pruebas de hipótesis, informes, modelos, etc.
- Statistics, alto, análisis, test, pruebas de hipótesis, informes etc.
- Minitab alto, análisis, test, pruebas de hipótesis, informes etc.
- R medio, manejo de BD, desarrollo de herramientas, creación de informes, interconexión de datos, uso de librerías, cálculos de índice, modelos etc.
- Sql medio, redacción, ejecución y uso de consultas, revisión de consistencias, cálculos, procedimientos.
- Python medio, uso de librerías, manejo de entornos, revisión de BD, validaciones, cálculos de índice etc.
- Access avanzado diseño y revisión de bases de datos relacionales, cálculos, informes, validaciones.
- Linux medio, uso de distintas distribuciones, paquetes, instalación, configuración, uso ofimático y software variado.

Idiomas

• Inglés – nivel intermedio, (Conversación, coloquio y trabajo oral)

Versión web: https://diegolgo.github.io/curriculum/